【裁判字號】    89,上易,857
【裁判日期】    890816
【裁判案由】    恐嚇
【裁判全文】
臺灣高等法院高雄分院刑事判決                    八十九年度上易字第八五七號
    上  訴  人
    即  被  告  甲○○
右上訴人因恐嚇案件，不服台灣屏東地方法院八十八年度易字第一一九七號中華民國
八十九年二月二十九日第一審判決（起訴案號：台灣屏東地方法院檢察署八十八年度
偵字第四六八七號），提起上訴，本院判決如左：
    主  文
上訴駁回。
    事實及理由
一、本案經本院審理結果，認第一審判決認事用法及量刑均無不當，應予維持，並引
    用第一審判決書記載之事實、證據及理由如附件。
二、上訴人即被告甲○○（下稱被告）上訴意旨，仍執陳詞，辯稱：告訴人與其妻爭
    執時，伊在泡茶，告訴人罵伊三字經，伊問告訴人為何罵伊，告訴人即拿椅子打
    伊，伊未有持刀恐嚇，有目擊證人乙○○、鄭原進可證云云。惟查：
（一）經訊之證人乙○○，其固證稱：「對方開轎車，進來四人，跟甲○○的太太說
      要收會錢，後來他們起衝突、吵架，甲○○的太太就和他們四個人吵，對方出
      髒言，甲○○就起身質問他們為何講髒言，後來的情形我就不知道了，因為我
      是背對他們。」，「我看他（指被告）倒在地下，滿身是血，我就起身扶他起
      來，叫他們不要打了，結果我也被他們打」，「（當時甲○○有拿刀子嗎？）
      我沒有看到」，「（有發現現場有刀子嗎？）我沒有發現」等語（本院卷第三
      六頁、第三七頁）。證人乙○○既背對被告，對被告起身後所發生之事，並不
      知情，難謂被告無持刀恐嚇之情。
（二）再訊之證人鄭原進，其證稱：「我那天剛好開貨車經過，我下車去他那裡買檳
      榔」，「事情發生的時候我不在場，較晚的時候我才到。到的時候我看到甲○○臉上流血，乙○○在路邊被三個人打。」，「（有沒有看到甲○○拿刀？）
      沒有。」等語（本院卷第三八頁）。然證人鄭原進到現場時，衝突已經發生，
      尚未能證明被告先前無恐嚇之舉。
（三）從而，上開證人均未能完整證述當時狀況，所為證詞自難採為有利被告之證據
      。是被告持刀恐嚇之行為，至為明確，所辯為卸責之詞，不足採信，犯行已堪
      認定。其上訴為無理由，應予駁回。
三、據上論斷，應依刑事訴訟法第三百六十八條、第三百七十三條，判決如主文。
本案經檢察官陳新慶到庭執行職務。
中    華    民    國     八十九     年       八       月       十六     日
                              臺灣高等法院高雄分院刑事第三庭
                                  審判長法官  莊秋桃
                                        法官  謝宏宗
                                        法官  魏式璧
右正本證明與原本無異。
不得上訴。
                                      書記官  楊茱宜
中    華    民    國     八十九     年       八       月        十九    日
本件論罪科刑法條：
刑法第三百零五條
以加害生命、身體、自由、名譽、財產之事，恐嚇他人致生危害於安全者，處二年以
下有期徒刑、拘役或三百元以下罰金。
                                                                        Ｋ
附件：
臺灣屏東地方法院刑事判決                        八十八年度易字第一一九七號
    公  訴  人  臺灣屏東地方法院檢察署檢察官
    被      告  甲○○  男  四十六歲（民國○○○年○月○日生）
                        住屏東縣內埔鄉○○路一二一號
                        身分證統一編號：Ｔ一0000000號
右列被告因恐嚇案件，經檢察官提起公訴（八十八年度偵字第四六八七號），本院判
決如左：
     主  文
甲○○以加害身體之事，恐嚇他人致生危害於安全，累犯，處有期徒刑陸月，如易科
罰金，以參佰元折算壹日。
     事  實
一、甲○○曾因竊佔案件，經本院判處有期徒刑六月，臺灣高等法院高雄分院判決上
    訴駁回確定，於民國八十六年八月二十一日執行完畢，仍不知警惕，於八十七年
    五月二十三日二十時二十分許，在屏東縣內埔鄉○○路一二一號住處前，因見丁○○、丙○○兄弟因會款糾紛與其妻洪麗玉發生爭執，竟基於恐嚇危害身體安全
    之犯意，持刀作勢欲砍刺丁○○兄弟，致渠等心生畏懼，而危害於渠等身體之安
    全。
二、案經丁○○訴請臺灣屏東地方法院檢察署檢察官偵查起訴。
     理  由
一、訊據被告甲○○矢口否認有右揭事實，辯稱：伊未持刀云云。惟查，被告於右揭
    時地持刀作勢砍刺之恐嚇行為，業據告訴人丁○○指訴綦詳，核與被害人丙○○
    及證人洪良勝、毛耀明於告訴人被訴傷害案件中所供述之情節相符，亦經本院調
    取臺灣高等法院高雄分院八十八年度上易字第八○二號全案卷宗詳閱無訛。又本
    院於徵得被告同意後，囑請法務部調查局之專業測謊鑑定人，對被告施以控制問
    題法及混合問題法之鑑測結果認：被告稱「案發當時其未持刀揮舞」，呈情緒波
    動之反應，應係說謊一節，有該局八十九年一月十七日﹙八九﹚陸﹙三﹚字第八
    八○九八一六四號鑑定通知書一紙可稽，益徵告訴之人指訴非虛，堪可採信。次
    查，被告既自承與告訴人等發生爭執，且告訴人等更出手傷人等情，則其時被告
    持刀恫嚇以壯聲勢，核與常情無違，足認其有相當之動機。末查，被告持刀揮舞
    ，主觀上顯係有欲加害告訴人等身體之意，並通知於告訴人等，客觀上亦足令告
    訴人等心生畏怖。至案發當時在場者，另有乙○○及陳盛財二人，雖渠二人均證
    稱：未見被告持刀，亦未聞被告之妻洪麗玉言要被告將刀放下云云，惟證人乙○○、陳盛財同時亦均另供稱：「他們（指被告與告訴人）進去之後所爭執之事，
    我沒有看見；我一聽見爭吵，怕被波及，就抱著我女兒出去」等情（見本院八十
    八年十月二十六日及同年十一月十八日調查筆錄），核渠二人之供述，言詞閃爍
    ，避重就輕，且與事實不符，無非乃迴護被告之詞，無足為有利被告之認定。綜
    上所述，被告空言否認，要無可採，本案事證明確，犯行洵堪認定，應予依法論
    科。
二、核被告所為，係犯刑法第三百零五條之恐嚇危害安全罪。被告一持刀砍刺行為，
    同時恐嚇告訴人兄弟二人，係一行為觸犯二相同罪名，為同種想像競合犯，擇一
    罪處斷。又被告曾因竊佔案件，經本院判處有期徒刑六月，臺灣高等法院高雄分
    院判決上訴駁回確定，於八十六年八月二十一日執行完畢，有臺灣屏東地方法院
    檢察署刑案資料查註紀錄表及本院全國前案紀錄表各一紙可按，其於五年內再犯
    本件有期徒刑以上之罪，為累犯，應依刑法第四十七條規定，加重其刑。爰審酌
    被告素行不良，僅因債務糾紛竟持刀暴力相向，且飾詞狡卸犯行，毫無悔意，態
    度不佳等一切情狀，量處如主文所示之刑，並諭知易科罰金之折算標準。
據上論斷，應依刑事訴訟法二百九十九條第一項前段，刑法第三百零五條、第五十五
條、第四十七條、第四十一條，罰金罰鍰提高標準條例第一條前段、第二條，判決如
主文。
本案經檢察官許英輝到庭執行職務。
中      華      民      國      八十九      年    二    月    二十九    日
                                      臺灣屏東地方法院刑事第一庭
                                          法  官    蔡憲德
右正本證明與原本無異。
對於本判決如有不服應於收受送達後十日內向本院提出上訴書狀上訴於台灣高等法院
高雄分院並按他造當事人之人數附具繕本。
                                          書記官    林鴻仁
中      華      民      國      八十九      年    二    月    二十九    日
附錄本案論罪科刑法條
刑法第三百零五條
以加害生命、身體、自由、名譽、財產之事，恐嚇他人致生危害於安全者，處二年以
下有期徒刑、拘役或三百元以下罰金。


司法院資訊處製作；財團法人民間司法改革基金會備份。
